【裁判字號】    92,易,1840
【裁判日期】    920917
【裁判案由】    竊盜等
【裁判全文】
臺灣高雄地方法院刑事判決                        九十二年度易字第一八四號
    公  訴  人  臺灣高雄地方法院檢察署檢察官
    被      告  丙○○
    被      告  乙○○
右列被告等因竊盜等案件，經檢察官提起公訴（九十二年度偵字第一三一五五號、九
十二年度偵字第一三九六○號），本院判決如左：
    主  文
丙○○共同連續竊盜，處有期徒刑壹年。扣案之萬能鑰匙支，沒收之。
乙○○連續故買贓物，處拘役伍拾伍日，如易科罰金，以佰元折算壹日。
    事  實
一、丙○○前因詐欺案件，經台灣屏東地方法院以八十九年度易緝字第四三號判處有
    期徒刑四月，緩刑三年確定，現仍於緩刑期間（不構成累犯），竟仍不知悔改，
    夥同綽號「長腳」之不詳姓名、年籍之成年男子，共同基於意圖為自己不法所有
    之概括犯意之聯絡，(一)先於民國（下同）九十二年五月間不詳日期，連續在高雄
    市○○區○○路與惠民路附近，以自備之萬能鑰匙三支竊取機車共三輛（車牌號
    碼稱不記憶）後，並推由丙○○將上揭機車販售予車商乙○○，賣得價金新台幣
    （下同）約三萬元。(二)承前概括犯意，再於九十二年六月七日，在高雄縣鳳山市
    ○○○路一五七巷三弄二號前，以同一手法竊取戊○○所有之車牌號碼ＯＪＳ─
    四六一號機車（引擎號碼：KG9A-209173號）後，將先前於不詳時地所竊得之丁
    ○○所有之車號ＸＭＲ─五八○號機車內之引擎（引擎號碼：KG9A-210279號）
    與前開ＯＪＳ─四六一號機車內之引擎互換，再將ＸＭＲ─五八○號機車放回原
    處，該經更換引擎之ＯＪＳ─四六一號機車則停放於高雄市○○○路八七一巷內
    ，伺機出售。(三)復承前之概括犯意，又於九十二年六月十八日下午二十時三十分
    許，在高雄市○○區○○路六八巷二號前，由「長腳」之不詳姓名、年籍之成年
    男子在旁把風，而由丙○○以同樣手法竊取甲○○所有之車號ＸＩＷ─一六六號
    機車，得手後於同年月二十日上午五時三十分許，由丙○○騎乘該車至高雄市○
    ○區○○路旁之農舍拆解上揭機車時，為警當場查獲，並帶同警方前往高雄市○
    ○○路八七一巷內起出上揭ＯＪＳ─四六一號機車，並扣得丙○○所有供犯罪所
    用之萬能鑰匙三支。
二、乙○○明知丙○○於九十二年五月間陸續騎駛至其所開設位於屏東縣萬丹鄉加興
    村加裡灆四六之五號農舍之舊機車買賣行之三輛機車，均係丙○○竊取而來之贓
    物，竟以一台五、六千元之價格，向丙○○購買後再轉賣予其它機車買賣商。嗣
    因丙○○經警查獲始循線查悉上情。
三、案經高雄市政府警察局新興分局報告台灣高雄地方法院檢察署檢察官偵查起訴。
    理  由
甲、證據：
一、被告丙○○部分：訊據被告丙○○對於右開犯行於警詢及本院審理中坦承不諱（
    見九十二年六月二十日警詢筆錄、本院九十二年八月二十八日審判筆錄），並經
    被害人戊○○、張順隆、甲○○指訴明確（各見九十二年六月二十日警詢筆錄）
    ，復有贓物認領保管收據三紙、車輛竊盜及車牌失竊資料個別查詢報表一紙、查
    詢車輛認可資料二紙在卷及萬能鑰匙三把扣案可稽。本件事證明確，被告丙○○
    犯行足堪認定。
二、被告乙○○部分：訊據被告乙○○矢口否認上開犯行，辯稱：伊在購買前均有請
機車買賣商查詢丙○○所賣之機車是否為報廢車，並且請丙○○切結車輛之來源
    並無問題後始為購買等語。惟查，被告丙○○供陳：乙○○均知向伊所購買之機
    車均為贓車，且乙○○會上網查機車是否失竊，如果確認失竊的話，乙○○會將
    引擎號碼磨損云云（見九十二年六月二十日警詢筆錄、台灣高雄地方法院檢察署
    九十二年度偵字第一三一五五號卷第二十八頁正面）；以被告丙○○與被告乙○
    ○毫無仇怨，衡情被告丙○○應無故為誣陷之理。況依被告乙○○所稱：伊均有
    請機車買賣商查詢被告丙○○所賣之機車是否為報廢車等語（見台灣高雄地方法
    院檢察署九十二年度偵字第一三九六０號卷之九十二年七月二十九日偵查筆錄）
    ，惟果被告乙○○真有查詢，應可查知其所購買之機車並無經原所有權人報廢，
    而係他人所有之合法車輛，則被告乙○○應不致仍向被告丙○○購買；另被告乙
    ○○亦自承：伊並未向被告丙○○索取行車執照云云（見台灣高雄地方法院檢察
    署九十二年度偵字第一三九六０號卷之九十二年七月二十九日偵查筆錄），故被
    告乙○○在購買時並無確認該三台機車係屬合法車輛；並參以被告乙○○為機車
    買賣商，衡情應知曉一般人豈有三台機車可資販賣，是被告乙○○顯然所知其向
    被告丙○○所購買之機車係贓車無訛，縱被告乙○○於購買時有叫被告丙○○簽
    立切結書保證來源合法，亦無解於其上開犯行。基此，被告乙○○前開所辯，顯
    屬事後卸責之詞，事證明確，其犯行足堪認定。
乙、論罪法條：
一、被告丙○○部分：核被告丙○○所為，係犯刑法第三百二十條第一項之竊盜罪。
    其與綽號「長腳」不詳姓名、年籍之成年男子，就上開竊盜犯行，有犯意聯絡及
    行為分擔，為共同正犯。又渠等先後多次竊盜犯行，犯意概括，時間緊接，構成
    要件相同，為連續犯，應論以一罪，並加重其刑。爰審酌被告丙○○前已因詐欺
    案件，經台灣屏東地方法院以八十九年度易緝字第四三號判處有期徒刑四月，緩
    刑三年確定，現仍於緩刑期間（不構成累犯），此有台灣高雄地方法院檢察署刑
    案資料查註紀錄表、臺灣高等法院被告全國前案紀錄表在卷可稽，仍不知悔悟，
    於短期內連續竊取他人機車，造成被害人等出入不便，並使相關地區民眾心理恐
    慌，危害社會治安非輕；惟所竊之財物均為出廠約十年之老舊機車，有前開車輛
    竊盜及車牌失竊資料個別查詢報表一紙、查詢車輛認可資料二紙可憑，價值非重
    ，並於犯後態度坦承犯行，已見悔意等一切情狀，量處如主文所示之刑，以示儆
    懲。至扣案之萬能鑰匙三支，為被告丙○○所有，且係供渠犯罪所用之物，業經
    其供明在卷（見台灣高雄地方法院檢察署九十二年度偵字第一三一五五號卷第二
    十八頁正面），依刑法第三十八條第一項第二款之規定，併予宣告沒收。
二、被告乙○○部分：核被告乙○○所為，係犯刑法第三百四十九條第二項之故買贓
    物罪。其先後三次故買贓物之行為，時間緊接，所犯構成要件相同，顯係基於概
    括犯意為之，為連續犯，應論以一罪，並加重其刑。爰審酌被告乙○○未有犯罪
    前科，有台灣高雄地方法院檢察署刑案資料查註紀錄表、台灣高等法院被告全國
    前案紀錄表在卷可憑，素行均尚稱良好，其故買贓物，造成被害人等追償之困難
    ，惟所故買之贓物為老舊機車三輛，所生危害尚非重大，及犯後未能坦承犯行，
    未見深切悔意等一切情狀，量處如主文所示之刑，並諭知易科罰金之折算標準。
據上論斷，應依刑事訴訟法第二百九十九條第一項，刑法第二十八條、第五十六條、
第三百二十條第一項、第三百四十九條第二項、第四十一條第一項前段、第三十八條
第一項第二款，罰金罰鍰提高標準條例第一條前段、第二條，判決如主文。
中      華      民      國    九十二    年      九      月     十七     日
                                  臺灣高雄地方法院刑事第十四庭
                                      法  官  官  信  成
右正本證明與原本無異。
如不服本判決，應於判決送達後十日內，向本院提出上訴狀。
                                      書記官  林  明  忠
中    華    民    國      九十二      年      九      月      十七      日
附錄論罪科刑法條：
中華民國刑法第三百二十條第一項：
意圖為自己或第三人不法之所有，而竊取他人之動產者，為竊盜罪，處五年以下有期
徒刑、拘役或五百元以下罰金。
中華民國刑法第三百四十九條第二項：
搬運、寄藏、故買贓物或為牙保者，處五年以下有期徒刑、拘役或科或併科一千元以
下罰金。


司法院資訊處製作；財團法人民間司法改革基金會備份。
